【裁判字號】    89,交上易,117
【裁判日期】    890126
【裁判案由】    過失致死
【裁判全文】
臺灣高等法院臺南分院刑事判決            八十九年度交上易字第一一七號  Ａ
      上  訴  人
      即  被  告  甲  ○  ○
右上訴人因過失致死案件，不服臺灣臺南地方法院八十八年度交訴字第一八八號中華
民國八十八年十一月二十五日第一審判決（起訴案號：臺灣臺南地方法院檢察署八十
八年度偵字第七七五二號），提起上訴，本院判決如左：
      主      文
上訴駁回。
      事      實
一、甲○○曾因肅清煙毒條例等案件，經本院判處有期徒刑三年十月，於民國八十六
    年七月十二日執行完畢。於八十八年三月二十日十九時四十五分許，駕駛車牌Ｄ
    ５─５８９０號自用小客車，由東向西行駛，行經台南縣善化鎮大成陸橋上劃有
    雙黃線之路段時，應注意車輛在雙向二車道行駛時，不得駛內來車道內，且按當
    時天候、路況等客觀情狀，尚無不能注意之情形。甲○○竟疏於注意，貿然駛入
    來車道，迎面撞及由林盈列駕駛，內載丙○○、乙○○之車牌ＴＪ─５１６０號
    自用小客車，致丙○○頭部裂傷、左大腿骨折、左小腿、左手臂多處擦傷，乙○○受有左股骨幹骨折（按丙○○、乙○○受傷部分，業據丙○○、乙○○撤回告
    訴），林盈列則因多發性損傷合併內出血，經送醫急救，終因傷重延至同年三月
    三十一日上午九時五十五分不治死亡。
二、案經被害人丙○○、乙○○告訴（過失傷害部分），及台灣台南地方法院檢察署
    檢察官據報對被害人林盈列相驗後自動檢舉（過失致死部分）偵查起訴。
      理      由
一、訊據上訴人即被告甲○○對於右揭事實坦承不諱，並有道路交通事故調查報告表
    、現場照片多幀等件附卷可稽，而被害人林盈列確係因本件車禍受傷不治死亡，
    亦經檢察官督同法醫師相驗屬實，製有勘驗筆錄、相驗屍體證明書、驗斷書附卷
    可憑。按汽車在劃有分向限制線之雙向二車道行駛時，不得駛入來車之車道中，
    道路交通安全規則第九十七條第二款定有明文。被告駕車行經上揭肇事路段，自
    應注意依上述道路交通安全規則之規定行車，以策安全，且依當時天候、路況等
    客觀狀況又非不能注意及此，乃被告甲○○竟疏於注意，貿然駛入來車道，迎面
    撞及由林盈列所駕駛之小客車，因而肇事，被告甲○○之行為自應認為有過失，
    且本件經原審送請台南區車輛行車事故鑑定委員會鑑定結果，亦為相同之認定，
    有該會鑑定書在卷可參，益徵被告行為之有過失。而被害人林盈列之死亡係因被
    告甲○○過失行為所致，顯見被告之過失行為與被害人死亡間，具有相當因果關
    係，罪證已臻明確，被告犯行堪以認定。
二、核被告甲○○所為，係犯刑法第二百七十六條第一項之過失致死罪。被告曾因肅
    清煙毒條例等案件，經本院判處有期徒刑三年十月，於民國八十六年七月十二日
    執行完畢。有台灣台南地方法院檢察署刑案資料查註紀錄表在卷可稽，其於刑之
    執行完畢後五年內再犯有期徒刑以上之本罪，為累犯，應加重其刑。原審援引刑
    事訴訟法第二百九十九條第一項前段，刑法第二百七十六條第一項前段、第四十
    七條，罰金罰鍰提高標準條例第一條前段之規定，並參酌被告甲○○之品性、犯
    罪所生之危害、犯罪後已與被害人家屬達成民事和解（有調解書附原審卷足稽）
    等一切情狀，量處期徒刑一年。本院經核其認事用法，均無不當，量刑亦稱妥適
    。被告上訴意旨認原審量刑過重云云，為無理由，應予駁回。
三、公訴意旨另以被告甲○○一個過失行為，尚造成丙○○、乙○○二人受傷，因認
    此部分係另犯刑法第二百八十四條第一項之過失傷害罪云云。惟查該條項之罪，
    依刑法第二百八十七條前段規定，須告訴乃論，茲據告訴人丙○○、乙○○於原
    審撤回告訴，有原審撤回告訴之筆錄附卷足稽。因公訴人認此部分與前開判罪部
    分，有裁判上一罪關係，屬同一事實，故不另為不受理之論知，亦此明。
據上論斷，應依刑事訴訟法第三百六十八條，判決如主文。
本案經檢察官楊治宇到庭執行職務。
中    華    民    國      八十九      年      一      月      二十六    日
                                  臺灣高等法院臺南分院刑事第六庭
                                      審判長法官  林    金    村
                                            法官  茆    臺    雲
                                            法官  顏    基    典
右正本證明與原本無異。
不得上訴。
                                      法院書記官  呂    嘉    文
中    華    民    國      八十九      年      一      月      二十七    日
附錄本案論罪科刑法條全文：
刑法第二百七十六條第一項：
因過失致人於死者，處二年以下有期徒刑、拘役，或二千元以下罰金。


司法院資訊處製作；財團法人民間司法改革基金會備份。
